# 求陈版主及各位大神解答合联营企业未实现毛利抵消过程中的疑惑点

提问人：kuaiji2 时间：2018-02-08 21:38:54
疑惑点在于： A权益法核算合联营企业B长投时，确认的投资收益是对方净利润（假设编制原则、基础、政策都与A一致） A 在 B 中的权益比例，但当存在逆销未实现时（假设 B 卖给 A 的存货， A 在资产负债表日一点都没卖出去），则逆销未实现毛利 =A 报表中记载的来自于 B 的存货B的销售毛利率*A在B中的权益比例，此时，抵消的该逆销未实现毛利会远大于A已经确认的投资收益，因为A确认的投资收益是以B的净利润为基础，而未实现毛利是以B的毛利为基础，而正常经营企业，毛利都是远大于净利的。 平时做的时候，遇到的合联营企业未实现不会出现这种极端的情况，所以不会想这么多，只知道按照准则的要求做；但现在遇到这么极端的情况，感觉怪怪的，所以想请陈版主及各位大神帮忙确认下，此种极端情况是否还应按照准则确认？

回答人：chenyiwei
应继续按准则规定进行处理。事实上这种情况的意思就是：该联营企业报表上的利润完全是依靠于本企业之间的交易获取的，除了与本企业之间的交易形成的毛利以外，其余只是费用和损失。